臺灣雲林地方法院刑事判決　　　　　　　 94年度訴字第235號
公　訴　人　臺灣雲林地方法院檢察署檢察官
被　　　告　乙○○　男　22歲.
上列被告因違反毒品危害防制條例案件，經檢察官提起公訴（93
年度毒偵字第1634號）及追加起訴（94年度毒偵字第1014、1122
號）暨移送併辦（94年度毒偵字第1122、1307號），被告於準備
程序進行中就被訴事實為有罪之陳述，由本院合議庭裁定以簡式
審判程序審理，判決如下：
    主  文
乙○○連續施用第一級毒品，處有期徒刑壹年陸月。扣案之殘渣
袋伍個其內之第一級毒品海洛因殘渣均沒收銷燬之，該空袋伍個
及扣案之注射針筒、塑膠吸管各壹支均沒收。又連續施用第二級
毒品，累犯，處有期徒刑伍月。扣案之殘渣袋個其內之第二級
毒品甲基安非他命殘渣均沒收銷燬之，該空袋個及扣案之安非
他命吸食器壹組均沒收。應執行有期徒刑壹年拾月。扣案之殘渣
袋伍個其內之第一級毒品海洛因殘渣、殘渣袋個其內之第二級
毒品甲基安非他命殘渣均沒收銷燬之，上開空袋共計捌個及扣案
之注射針筒、塑膠吸管各壹支、安非他命吸食器壹組均沒收。
    事  實
一、乙○○前於民國90年間，因竊盜案件，為本院判處有期徒刑
    6 月，緩刑2 年確定；嗣又於91年間因竊盜案件，為本院判
    處有期徒刑6 月確定，經與前開經撤銷緩刑後之有期徒刑6
    月併合執行，自91年11月22日刑期起算，指揮書執畢日期為
    92 年11 月21日，於92年10月23日因縮短刑期假釋出獄，並
    於同年月28日假釋期滿，其未執行之刑，以已執行論。
二、乙○○前因施用第二級毒品安非他命案件，經觀察、勒戒後
    ，認無繼續施用毒品之傾向，為臺灣雲林地方法院檢察署檢
    察官於90年4 月19日以90年度毒偵字第475 號不起訴處分確
    定；嗣又因施用第二級毒品安非他命案件，經觀察、勒戒後
    ，亦認為無繼續施用毒品之傾向，於91年3 月26日經釋放出
    所，並由臺灣雲林地方法院檢察署檢察官於同年月27日以90
    年度毒偵字第1514號、91年度毒偵字第191 號不起訴處分確
    定。詎仍不知悔改，未戒除毒癮，於前開觀察、勒戒執行完
    畢釋放後5 年內，又基於施用第一級毒品之概括犯意，自92
    年10月28日某時許起至94年6 月6 日15時許止，分別在其雲
    林縣虎尾鎮北溪里北溪60之1 號住處、虎尾鎮「老虎城遊樂
    場」廁所內、虎尾鎮「同心公園」附近堤防旁等地，以將第
    一級毒品海洛因摻水放入注射針筒內注射血管之方式，連續
    施用海洛因多次，平均1 天即施用4 、5 次（施用第一級毒
    品犯行部分，不構成累犯）；又基於施用第二級毒品甲基安
    非他命之概括犯意，自94年5 月20日採尿前回溯96小時內某
    時起至94年6 月5 日10時許止，在雲林縣虎尾鎮某友人住處
    等處所，以將甲基安非他命置於吸食器內燒烤吸食其煙霧之
    方式，連續施用第二級毒品甲基安非他命多次，平均約2、3
    天即施用1 次（施用第二級毒品犯行部分，構成累犯）。嗣
    分別：(一)於93年11月16日20時10分許，由乙○○持注射針筒
    1 支前往雲林縣警察局虎尾分局東屯派出所申告自己施用海
    洛因之犯罪事實，再由警方帶同乙○○前往其雲林縣虎尾鎮
    北溪里北溪60之1 號住處查扣其所有供施用海洛因之用之塑
    膠吸管1 支、海洛因殘渣袋4 個，經警採尿送驗結果，呈「
    嗎啡陽性」反應；(二)於94年5 月19日8 時許，為警在雲林縣
    虎尾鎮埒內里埒內175 號2 樓查獲，並當場扣得其所有供施
    用甲基安非他命之用之安非他命吸食器1 組、甲基安非他命
    殘渣袋3 個，經採尿送驗結果，呈「甲基安非他命陽性」反
    應；(三)於94年6 月6 日16時30分許，為警在雲林縣虎尾鎮下
    溪里下溪58號前查獲，並扣得其所有供施用海洛因之用之殘
    渣袋1 個，經採尿送驗結果，呈「嗎啡陽性」、「甲基安非
    他命陽性」反應；(四)於94年6 月7 日因另涉強盜案件，經解
    送台灣雲林看守所羈押，經所方於同日23時45分許採尿送驗
    結果，呈「嗎啡陽性」、「甲基安非他命陽性」反應，而查
    悉上情。
三、案經雲林縣警察局虎尾分局先後報請臺灣雲林地方法院檢察
    署檢察官偵查起訴及追加起訴，並經雲林縣虎尾分局報告及
    臺灣雲林看守所移送臺灣雲林地方法院檢察署檢察官偵查後
    移送併辦。
    理  由
一、上開事實，業據被告乙○○於本院審理中坦白承認，且被告
    於：(一)93年11月16日20時10分許向警方申告自己施用海洛因
    之後，經採集尿液送驗，確呈「嗎啡陽性」反應，此有查獲
    煙毒、麻管嫌犯尿液送檢真實姓名對照表、台灣檢驗科技股
    份有限公司濫用藥物尿液檢驗報告各1 份在卷可參，並有注
    射針筒、塑膠吸管各1 支、海洛因殘渣袋4 個扣案可憑。(二)
    94年5 月19日8 時許為警查獲時，經採集尿液送驗結果，呈
    「甲基安非他命陽性」反應，此有雲林縣衛生局煙毒尿液檢
    驗成績書1 份附卷可憑，並有安非他命吸食器1 組、甲基安
    非他命殘渣袋3 個扣案可佐；(三)於94年6 月6 日16時30分許
    為警查獲後，經採尿送驗結果，呈「嗎啡陽性」、「甲基安
    非他命陽性」反應，此有查獲毒品嫌犯尿液送檢真實姓名對
    照表、雲林縣衛生局煙毒尿液檢驗成績書各1 份在卷可考，
    並有海洛因殘渣袋1 個扣案可證。(四)於94年6 月7 日23時45
    分許，經臺灣雲林看守所採尿送驗結果，呈「嗎啡陽性」、
    「甲基安非他命陽性」反應，此有收容人尿液採集作業確認
    書、詮昕科技股份有限公司濫用藥物尿液檢驗報告各1 份附
    卷足稽，堪認被告之自白與事實相符。又被告前因施用第二
    級毒品安非他命案件，經觀察、勒戒後，認無繼續施用毒品
    之傾向，為臺灣雲林地方法院檢察署檢察官於90年4 月19日
    以90年度毒偵字第475 號不起訴處分確定；嗣又因施用第二
    級毒品安非他命案件，經觀察、勒戒後，亦認為無繼續施用
    毒品之傾向，於91年3 月26日經釋放出所，並由臺灣雲林地
    方法院檢察署檢察官於同年月27日以90年度毒偵字第1514號
    、91年度毒偵字第191 號不起訴處分確定等情，有台灣高等
    法院被告前案紀錄表、各該案號之不起訴處分書各1 份在卷
    可參。本件事證明確，被告於觀察、勒戒執行完畢釋放後，
    5 年內再犯毒品危害防制條例第10條施用毒品之犯行，可以
    認定。
二、查海洛因屬毒品危害防制條例第2 條第2 項第1 款所列之第
    一級毒品，而甲基安非他命屬同項第2 款所列之第二級毒品
    ，故核被告所為，係犯毒品危害防制條例第10條第1 項之施
    用第一級毒品罪及同條第2 項之施用第二級毒品罪。被告各
    次持有毒品進而施用，其持有之低度行為應為施用之高度行
    為所吸收，均不另論罪。被告先後多次施用第一級、第二級
    毒品之行為，均時間緊接，並分別觸犯構成要件相同之罪名
    ，顯均係基於概括犯意反覆為之，應各依連續犯之規定論以
    一罪，並分別依法加重其刑。被告所犯上開施用第一級毒品
    罪及施用第二級毒品罪二罪，犯意各別，罪名互異，應予分
    論併罰。再者，檢察官雖僅就被告「自93年5 月間某日起至
    93 年11 月16日中午某時止」施用第一級毒品海洛因之犯行
    起訴，然如前所述，被告「自92年10月28日某時許起至94年
    6 月6 日15時許止」，其間均有施用第一級毒品海洛因多次
    之事實，故除起訴部分外之施用海洛因犯罪事實雖未據檢察
    官起訴，惟與上開已起訴之施用第一級毒品之事實，具有連
    續犯裁判上一罪之關係，基於審判不可分之原則，應為起訴
    效力所及，且亦經公訴檢察官當庭擴張犯罪事實，本院自應
    併予審究。至檢察官雖就被告「於94年6 月3 日某時許」施
    用第二級毒品甲基安非他命之犯行移送本院併辦（94年度毒
    偵字第1307號），然上開施用第二級毒品犯行，已在追加起
    訴事實（自94年5 月20日採尿前回溯96小時內某時起至同年
    6 月5 日10時許）之範圍內，本院自應併予審究，附此敘明
    。又裁判上一罪，其一部分犯罪，既已因案被發覺，則行為
    人陳述未發覺部分之犯罪行為，亦不符合自首減輕其刑之要
    件。本件被告固於93年11月16日20時10分許，持注射針筒1
    支前往雲林縣警察局虎尾分局東屯派出所申告自己施用海洛
    因之犯罪事實，惟嗣後多次之施用海洛因犯行，均係經警方
    主動查覺，是本件關於施用第一級毒品犯行，並不符合自首
    減輕之規定，亦併此敘明。
三、又被告前於90年間，因竊盜案件，為本院判處有期徒刑6 月
    ，緩刑2 年確定；嗣又於91年間因竊盜案件，為本院判處有
    期徒刑6 月確定，經與前開經撤銷緩刑後之有期徒刑6 月併
    合執行，自91年11月22日刑期起算，指揮書執畢日期為92年
    11月21日，於92年10月23日因縮短刑期假釋出獄，並於同年
    月28日假釋期滿，其未執行之刑，以已執行論，此有前開臺
    灣高等法院被告前案紀錄表可按，被告於受有期徒刑之執行
    完畢後，5 年以內再犯本件施用第二級毒品之有期徒刑以上
    之罪，為累犯，是就施用第二級毒品犯行部分，應依刑法第
    47條、第70條之規定，遞加重其刑（被告施用第一級毒品犯
    行部分，其施用起始日適為前案假釋期滿日，仍屬在假釋期
    間內所犯，自非受有期徒刑之「執行完畢後」所為之犯行，
    且為裁判上一罪之連續犯，是否構成累犯，應以最初行為之
    犯罪時作為計算累犯成立與否之標準，至其犯罪行為終了於
    何時，則非所問，是本件被告施用第一級毒品犯行部分並不
    構成累犯）。爰審酌被告前有多次竊盜、毒品勒戒等前案紀
    錄，素行不佳；且不思其正值青年，卻長期耽溺於戕身之物
    ，尤以前經2 次觀察、勒戒後，仍不知戒絕毒品，僅因藉詞
    心情煩悶，而再犯本件施用毒品之犯行，顯見其對於毒品之
    依賴性甚高，自我把持、控制之能力亦顯不佳；惟被告犯罪
    後尚能坦承犯行，態度尚可，以及其收押前並無工作，學歷
    僅國中畢業等一切情狀，爰分別量處如主文所示之刑，並定
    其應執行之刑，以資警惕。
四、扣案之海洛因殘渣袋共計5 個，業據被告供承係其裝海洛因
    之用，且經本院當庭勘驗其中1 個殘渣袋，其內確實殘留有
    白色粉末，又參酌被告施用毒品所代謝之尿液，經送驗呈「
    嗎啡陽性」反應，是該白色粉末含有海洛因成分，應屬明確
    ；而扣案之甲基安非他命殘渣袋3 個，亦據被告供承係其裝
    甲基安非他命之用，且經本院當庭勘驗，其內確實均殘留有
    白色細小顆粒，又參酌被告施用毒品所代謝之尿液，經送驗
    呈「甲基安非他命陽性」反應，是該白色細小顆粒含有甲基
    安非他命成分，亦屬明確，爰均依毒品危害防制條例第18條
    第1 項前段之規定沒收銷燬之。至上開除去海洛因殘渣、甲
    基安非他命殘渣後所遺留之空袋共計8 個，均係用於包裹毒
    品之外包裝，以防毒品裸露、潮濕，便於攜帶施用，分別為
    供被告施用海洛因、甲基安非他命毒品所用之物，另扣案之
    塑膠吸管、注射針筒各1 支係供被告剷取海洛因放入注射針
    筒後摻水以注射血管之用，而吸食器1 組則是供被告燒烤甲
    基安非他命以吸食其煙霧之用，並均為被告所有等情，業據
    被告供承在卷，爰均依刑法第38條第1 項第2 款規定沒收。
五、據上論結，應依刑事訴訟法第273 條之1 第1 項、第299 條
    第1 項前段，毒品危害防制條例第10條第1 項、第2 項、第
    18條第1 項前段，刑法第11條前段、第56條、第47條、第38
    條第1 項第2 款、第51條第5 款，判決如主文。
本案經檢察官甲○○到庭執行職務。
中　　華　　民　　國　　94　　年　　7 　　月　　29　　日
                  刑事第五庭    法  官  李明益
以上正本證明與原本無異。
如不服本判決，應於判決收受後10日內，向本院提出上訴狀（須
附繕本）。
                                書記官  李達成
中　　華　　民　　國　　94　　年　　7 　　月　　29　　日
附錄法條：毒品危害防制條例第10條第1項、第2項。
毒品危害防制條例第10條
施用第一級毒品者，處 6 月以上 5 年以下有期徒刑。
施用第二級毒品者，處 3 年以下有期徒刑。
